臺灣花蓮地方法院刑事判決　　　　　　　 94年度易字第343號
公　訴　人　臺灣花蓮地方法院檢察署檢察官
被　　　告　乙○○
上列被告因竊盜等案件，經檢察官提起公訴（94年度偵字第3932
號、第2934號、第3563號、第3573號、第3628號、第3772號、第
3966號、第3970號）及移送併案審理（94年度偵字第4066號），
經本院合議庭評議由受命法官獨任行簡式審判程序，並判決如下
：
    主  文
乙○○連續踰越安全設備於夜間侵入住宅竊盜，累犯，處有期徒
刑壹年陸月。
    事  實
一、乙○○曾於民國92年間分別因脫逃罪、竊盜罪及贓物罪，分
    經本院及本院花蓮簡易庭判處有期徒刑9月、6月及4月，應
    執行有期徒刑1年6月確定在案，並於93年7月1日執行完畢，
    竟仍不知悔改，基於意圖為自己不法所有之概括犯意，於下
    列時間、地點，竊取下列財物：
（一）於94年2月7日凌晨2時20分許，在花蓮縣吉安鄉○○村○○路○段660之3號楊怡儒之住宅及商店（瑩大便利商店）
      共用之房屋，踰越4樓窗戶侵入該住宅，徒手竊取楊怡儒
      所有之現金新台幣（下同）3000元、行動電話1支，得手
      後，因被楊怡儒發覺，於逃跑之際，將其所有之行動電話
      1支及拖鞋1雙遺留在現場，經楊怡儒報警後，經警扣得上
      開行動電話及脫鞋，並循線查悉上情。
（二）於94年5月16日凌晨2時許，在花蓮縣吉安鄉○○村○村○
      街30號己○○之住宅，自未上鎖之一樓後門進入該屋，徒
      手竊取己○○所有之現金1萬元、越南勞工居留證、健保
      卡各1張、相機1台及行動電話1支。乙○○得手後，將上
      開行動電話以600元價金販賣予不知情之中古王通訊行，
      所得款項花用殆盡。
（三）於94年6月27日凌晨0時30分許，在花蓮縣吉安鄉○○村○○○街201號丙○○之住宅，利用該處大門未上鎖之機會
      ，進入該屋徒手竊取丙○○之身分證1張及現金2000元。
（四）於94年7月18日凌晨3時許，在花蓮縣吉安鄉○○村○○路
      ○段139巷2弄28號甲○○之住宅，利用該處大門未上鎖之
      機會，進入該屋徒手竊取行動電話3支、現金1300元及鑰
      匙1串。
（五）於94年7月25日凌晨1時許，在花蓮縣吉安鄉○○村○○○
      街301號丁○○之住宅，自未上鎖之一樓大門進入該屋，
      徒手竊取丁○○所有之現金800元及金戒指1個，嗣後乙○○將該金戒指以1450元之價金將之變賣予不知情之銀樓業
      者，所得款項花用殆盡。
（六）於94年7月28日凌晨3時許，在花蓮縣花蓮市○○路344號
      庚○○之住宅，踰越二樓窗戶進入該屋，徒手竊取庚○○
      所有之現金8000元及花蓮第一信用合作社提款卡1張。乙○○得手後，於同日凌晨3時52分許持該提款卡，冒用庚○○之名義，在花蓮縣慈濟技術學院門口之花蓮第二信用
      合作社設置之自動付款設備提款機，輸入密碼，接續7次
      ，每次各領款2萬元，以此不正之方法使前開自動付款設
      備對真正持卡人之識別陷於錯誤，而交付共14萬元予乙○○。嗣經警循現查獲，並在乙○○位於花蓮縣吉安鄉○○○○街140號住處扣得現金41000元。
（七）於94年8月5日凌晨1時許，在花蓮縣吉安鄉○○○街189巷
      18弄1號壬○○之住宅，踰越一樓窗戶進入該屋，徒手竊
      取壬○○所有之現金3400元（起訴書誤載為34000元）及
      行動電話1支。
（八）於94年8月10日凌晨4時許，在花蓮縣吉安鄉○○村○○○
      街45巷1號戊○○之住宅與民宿（吾家民宿）合用之房屋
      ，踰越1樓窗戶進入該屋，徒手竊取戊○○所有之現金500
      元。
（九）於94年8月19日凌晨1時許，在花蓮縣吉安鄉○○村○○○○街153號辛○○之住宅，踰越2樓窗戶進入該屋，徒手竊
      取辛○○所有之現金12000元、行動電話1支、辛○○之丈
      夫毛福龍所有之提款卡1張。嗣經警於94年9月11日將乙○○拘提到案後，經其自白本案及上開事實（二）至（五）
      、（七）、（八）之竊盜犯行，始查悉上情。
二、案經己○○訴由花蓮縣警察局吉安分局、花蓮分局報告台灣
    花蓮地方法院檢察署檢察官偵查起訴。
    理  由
一、被告乙○○於前揭時間、地點竊取被害人楊怡儒等人物品之
    事實，迭據被告於警詢及本院審理中坦承不諱，核與告訴人
    己○○、被害人楊怡儒、丙○○、甲○○、丁○○、庚○○
    、辛○○、戊○○、壬○○證述之遭竊及遭盜領之情節相符
    ，並有切結書、飾金買入登記簿各1紙、提款機監視器錄影
    之翻拍照片1幀、贓物認領保管單1份（具領人：庚○○）、
    報案三聯單2份（報案人分為：己○○、戊○○）、辛○○
    所有之行動電話通聯調閱查詢單1份及現場照片29幀在卷可
    稽，且有行動電話1支及拖鞋1雙扣案可佐，被告前揭自白，
    與事實相符，足認為真實。本案事證明確，被告犯行洵堪認
    定，應予依法論科。
二、核被告所為，係犯刑法第321條第1項第1款、第2款踰越安全
    設備於夜間侵入住宅竊盜罪（事實（一）、（六）前段至（
    九）之犯行）、同法第321條第1第1款夜間侵入住宅竊盜罪
    （事實（二）至（五）之犯行）、第339條之2第1項之以不
    正方法由自動付款設備取得他人之物罪（事實（六）後段之
    犯行）。被告7次提款之行為，時間緊接，應係基於同一利
    用自動付款設備取得他人之物之犯意下所為之密接行為，屬
    接續犯而為包括之一罪。被告前揭多次竊盜犯行，時間緊接
    ，方法相同，觸犯基本構成要件相同之罪名，顯係基於概括
    犯意反覆為之，應依刑法第五十六條連續犯之規定，論以一
    情節較重之踰越安全設備於夜間侵入住宅竊盜罪，並依法加
    重其刑。被告於事實六所犯之踰越安全設備於夜間侵入住宅
    竊盜罪與以不正方法由自動付款設備取得他人之物罪間，有
    方法目的之牽連關係，為牽連犯，應從一重之踰越安全設備
    侵入住宅竊盜罪處斷。又被告有事實欄所示之前科，並於93
    年7月1日執行完畢，有台灣高等法院被告前案紀錄表一份在
    卷可查，其於5年以內再犯本件有期徒刑以上之罪，為累犯
    ，應依刑法第47條之規定遞加重其刑。公訴人移送併案審理
    被告犯罪事實（四）之竊盜犯行，因與起訴有罪部分，具有
    連續犯之裁判上一罪關係，本院自得併予審究。爰審酌被告
    有脫逃罪、竊盜罪及贓物罪等前科，有台灣高等法院被告前
    案紀錄表乙份附卷可按，其竟未記取教訓，仍不思循正當合
    法途徑賺取財富，不惟侵害人民財產權益，亦破壞社會大眾
    居家安寧，並審酌其犯罪之手段、造成被害人之損失，以及
    被告犯罪後坦承犯行，尚知悔悟等一切情狀，量處如主文所
    示之刑。至扣案之行動電話1支及拖鞋1雙，雖為被告所有，
    然並非供被告犯竊盜罪所用之物，爰不予宣告沒收，併此敘
    明。
據上論斷，應依刑事訴訟法第273條之1第1項、第299條第1項前
段，刑法第56條、第321條第1項第1款、第2款、第339條之2第1
項、第55條、第47條，判決如主文。
本案經檢察官許景森到庭執行職務。
中　　華　　民　　國　　94　　年　　12　　月　　30　　日
　　　　　　　　　台灣花蓮地方法院刑事第二庭
                              法　官　俞秀美
上列正本證明與原本無異。
如對本判決不服，應於送達後10日內，向本院提出上訴狀（應抄
附繕本）告訴人或被害人如對於本判決不服者，應具備理由請求
檢察官上訴，其上訴期間之計算係以檢察官收受判決正本之日期
為準。
                              書記官
中　　華　　民　　國　　94　　年　　12　　月　　30　　日
附錄本案論罪科刑之法條：
中華民國刑法第321條第1項
犯竊盜罪而有左列情形之一者，處6月以上、5年以下有期徒刑：
一、於夜間侵入住宅或有人居住之建築物、船艦或隱匿其內而犯
    之者。
二、毀越門扇、牆垣或其他安全設備而犯之者。
三、攜帶兇器而犯之者。
四、結夥三人以上而犯之者。
五、乘火災、水災或其他災害之際而犯之者。
六、在車站或埠頭而犯之者。
中華民國刑法第339條之2
意圖為自己或第三人不法之所有，以不正方法由自動付款設備取
得他人之物者，處三年以下有期徒刑、拘役或一萬元以下罰金。
